---
date: "2024-10-01"
draft: false
title: "Oktober 2024"
---

# Indholdsfortegnelse

- Bedding i Frederikshavn i marts/april?
- [x] Bo skal finde kvittering på køleskab, så vi kan bytte det til nedrigning ✅ 2024-10-07
- Hvor skal torv og sejl være over vinteren?
- Havneplads i skudehavnen?
- Kalfatrejern til Mads Berg (Christian vil gerne køre til tyskland)
- Skal riggen deles op så Mads Berg er ansvarlig for træ?
- Vinter "Arbejde"
- [x] Kvittering for køleskab ✅ 2024-10-07
- Jan Thaysen
- [x] Plan for nedring ✅ 2024-10-07
- Skader på sejl
- Bo's liste
- Sammenarbejde med Jens Krogh om Embla
- De frivilliges hus opkræver penge

# Bedding i Frederikshavn i marts/april?

Koster 6000 kr

Man kan ikke sikre sig en plads hvis man ikke er foreningsmedlem

Jens bådbygger vil gerne arbejde deroppe

Der er et værksted

- Vi må måske bruge noget af værkstedet hos beddingen uden et kursus

Der vil være en opbevaringscontainer

- [x] Amanda finder ud af hvad det koster at melde sig ind ✅ 2024-11-04

# Bo skal finde kvittering på køleskab, så vi kan bytte det til nedrigning

Done

# Hvor skal torv og sejl være over vinteren? 

Noget hos bo (hvis det ikke skal fikses)

# Havneplads i skudehavnen?

Aalborg kommune vil ikke lave aftaler med enkelte skibe

Jens bådbygger vil kun arbejde i skudehavnen

# Kalfatrejern til Mads Berg

(Christian vil gerne køre til tyskland)

Toplicht i hamborg har noget - (det er ikke momsfrit for foreninger)

Jens bådbygger kunne også gøre det (momsfrit)

Det er nok billigere at bestille online end at køre derned

Vi snakker med Jens i November [[Jens bådbygger]]

# Skal riggen deles op så Mads Berg er ansvarlig for træ?

Mads nævner at aptering og træ er meget det samme.

Holdet hedder og Træ og aptering

# Vinter "Arbejde"

- [ ] Ida forslår to planer:

1. Kæmpe møde hvor man foreningen samles og man kan lære om vinter planerne og melde sig på det man har lyst til at hjælpe med
2. Folk melder sig på online og så planlægger holdledere et møde med deres hold

- [ ] Gruppeledere bør have klar

  - Hvad vil vi gerne nå i sæsonen 24/25?

  1.  Prioritet (nødvendigt bliver lavet/anskaffet)
      2.     Prioritet (nice to have)
      3.     Prioritet (andre ideer?)

- [ ] Hvor ofte skal vi mødes?
- Jeppe Forslår månedligt (holdledere)

  - Her lægger man scope for næste måned

- [ ] Hvilken platform skal vi kommunikere på

# Kvittering for køleskab

- [ ] Jeppe tager en kopi af tingene og lægger ind i bestyrelsen / drev / Morten lund har et sted

# Jan Thaysen - Møde

Torsdag d. 24 Oktober 10:30

Rådmand for by og havn

Virker positiv på mail

"Må vi blive liggende her"

Hvem kommer?

- Morten Rise
- Bo Rosbjerg
- Jens Brixen
- Frederik Dam
- Amanda (hvis eksamen ikke er samtidig)

# Plan for nedring

- [ ] Frederik laver en besked

Vi kan lægge ting hos Bo lørdag - der skal bæres nogle ting ned fra loftet

- Ting i sejlskabet
- Hynder (udover dem i banjen)
- Alt i bestikken
- Noget af torvet som ikke bliver slidt

  - Det bliver tjekket mens vi rigger ned (når man kvejler et tov tjekker man)

- [ ] Morten tager watermaker med hjem

# Skader på sejl

Der er nogle ting vi kan ordne selv
Resten kan vi få en sejlmager til at fikse

# Jem og Fix

Er blevet kontaktet med hensyn til yderligere sponsorater

# Sammenarbejde med Jens Krogh om skibet Embla

Der er nogen som snakker med Jens Krogh om et mindre skib som hedder Embla

# De frivilliges hus opkræver penge

- [x] Jeppe skriver til dem og spørger om vi skal blive ved med at betale ✅ 2024-11-04
