---
date: 2025-02-03
draft: false
title: "Bestyrelsesmøde - Februar 2025"
ShowToc: true
TocOpen: true
---
## Vedtægtesændringer 2025

[2025 Vedtægter for UniSail - Google Docs](https://docs.google.com/document/d/1AZJgNG-O538WrWbajeraB3N4teDwVPPCfEywPy_0Xjc/edit?tab=t.0#heading=h.fff21abrwrcu)
"Indkomne forslag (skal være bestyrelsen i hænde senest tre uger for årsmødet, udsendes til medlemmerne senest én uge før årsmødet)."

- Ergo er forslaget om ændring af sikkerheds procedure ikke gyldig

Mail om sikkerhedsvest

- Mailen som er sendt ud til medlemmerne var helt forkert formuleret og burde ikke have været afsendt. Det er beklageligt.

### Medlems ændringen

Kommunens argument er at man skal være "åbne for alle" for at være en folkeoplyst forening.

- Vi kan måske udfordre dem på det?
- Vi kan ændre det officielt på årsmødet og udfordre dem en anden gang

Vi bør være en studenterforening for at være en del af universitetet

- Og for at gøre det tydeligt at vores forening primært er for studerende og unge

Vi kan forslå ændringerne på årsmødet og aftale at det vil blive implementeret kun hvis kommunen kræver det

- Dette tager vi med videre til årsmødet

## Alternativ bådebygger i foråret

Hobro Værft er blevet den alternative bådebygger

- Vi skulle kigge på bagenden af Betty
- Jens fik fat i Aalbæk værft som sagde 400.000kr (uden at have set skibet)
- Morten Rise kontaktede Hobro værft
  - Peter fra Hobro værft kom ombord på skibet
  - "Den så ikke så slem ud som vi troede"
  - Mente godt man kunne sejle men måske skulle det fikses alligevel
- Nu er Betty på Hobro værft hvor den bliver gennemsynet
  - Der bliver skiftet to bord
  - Når vi ser prisen på det stykke arbejde, kan vi vurdere om ekstra ting (ting der kan holde til en sæson mere) også skal skiftes i år
  - Vi ved hvor lang tid Betty skal være der når den er blevet kigget på
    - Måske Torsdag (6. Februar)

Kan vi lave det vi plejer?

- Ja, der er lidt for koldt men det tager bare længere tid om at tørre

### Arbejdsweekend 8-9 Februar

- Bunden skal skrabes
- Bunden skal males
- Ekkoloddet skal virke
  - Sidder under lysmaskinen

## Lokal kasserer / Indsigt i kasser spørgsmål (læserettigheder)?

- Thomas er meget kompetent hvilket er super vigtigt
  - [ ] Morten Lund kontakter ham igen
    - Har Thomas brug for hjælp? Kan vi give ham hjælp på nogen måde?
      - Skrive det ind i et system eller på excel format?
  - Er det svært at få regnskab klar fordi det er uoverskueligt at lave regnskabet fordi der er så mange forskellige aktører?
    - Nej det er kun Bo som betaler for ting (Bo som er ledet mellem medlem og Thomas)
    - Når der er ordentlige kvitteringer og alt er sendt og printet osv bør der ikke være problemer.
      - Når folk selv skal lægge ud er der nok større sandsynlighed for at de fører protokollen korrekt for at få pengene igen
        - Gem kvittering
        - Send til Bo (forklar **hvad** du har købt og **hvorfor**) + dit telefonnummer
        - Aftal direkte med Bo hvordan du bliver tilbagebetalt
      - Den største udfordring jævnfør Bo er båd butikken
        - Husk at sige dit navn når du køber ting på Bettys konto
- Men vi mangler nogen der har mere tid og som man kan kontakte i rimelig god tid

## Satellit udstyr til Tall Ship Races 2025

[2024-RACING-RULES-AND-SPECIAL-REGULATIONS.pdf](https://sailtraininginternational.org/app/uploads/2024/06/2024-RACING-RULES-AND-SPECIAL-REGULATIONS.pdf) side 18- side 19

Tall ship races definerer 4 kategorier af sejltur hvortil følgende udstyr skal med:
Alle kategorier:

- VHF
- Nød VHF
- Håndholdt VHF
- "a radio receiver capable of receiving weather bulletins appropriate for the Race Category"

Kategori 0:

- 1 MFHF + 1 satellit terminal
- **Eller** 2 satellit terminaler

Kategori 1:

- 1 Satellit terminal eller MFHF

Kategori 2:

- 1 Satellit terminal eller MFHF ("if the Race Committee request it on the race entry form")

Cobhams "mini-C" har kun en version som understøtter "Non-SOLAS Distress" - hvilket vi tæller som.  [SAILOR 6110 mini-C GMDSS System 406110A-00521 406110A-00501](https://www.bluesat.com/sailor-6110-mini-c-gmdss-system.html)

- [x] Hvilken version har vi? - Jeppe ✅ 2025-03-03

Vores MFHF er ikke særlig kampdygtig

- [x] Jeppe skriver til sail training international ✅ 2025-03-03
  - Vi kræver at vi kan sende position og anden data ind til STI 2 gange om dagen
  - Der er måske et sikkerhedsskema
- [x] Bo undersøger Jens Kroghs MFHF ✅ 2025-03-03

## Bestyrelsens sammensætning i 2025-2026

Suppleanter 2:

- Jens Jepsen Brixen
- Jeppe Firring Givskud

Kasser:

- Thomas Hvolby

Medlemmer 2:

- Morten Lund
- Morten Rise

Næstformand:

- Frederik Dam Sørensen

Formand:

- Bo Rosbjerg

## Elektronikholdets budget

- [ ] Er forbrugsbatterierne sikre til opholds rum - Spørg DanBrit - Jeppe
  - [ ] Forbrugsbatterier: ?
  - Navigations Batterier: 6FM100D-X (12V-100ah)
  - [ ] Starterbatterier: ?
  - [ ] Lysmaskinebatteri: ?
  - Der er også lfs120 Varta
  - Er kasserne nok?
    - Ja så eksploderer det i kassen
    - Det kan være smart at fylde vand på batteriet når man kan se at der er noget galt minimerer man risikoen - Man kan åbne en prop og kigge ned
    - Han mente ikke at det var særlig farligt ud over at det kunne lugte
      - "man er ikke i tvivl"
  - Er der andet der bør gøres?
    - Hvis man bliver ved med at lade på batteriet kan trykket stige indtil det eksploderer - Det kan man lugte hvis det bare fiser ud
  - Findes der opholds batterier?
    - AGM måske
    - Men hvis generatoren er træls så går det i stykker og så åbner sikkerhedsventilerne sig
- [x] Er der plads til HF radio? ✅ 2025-03-03
**Hvis** det er fint så må vi gerne købe

### Ballast

Skal ændres når batterierne bliver flytter
Skal ændres så den ikke rører ved de ydre planker

## Tall Ship Races Dokumenter

<https://sailtraininginternational.org/app/uploads/2024/06/2024-RACING-RULES-AND-SPECIAL-REGULATIONS.pdf>
<https://sailtraininginternational.org/app/uploads/2025/01/The-Tall-Ships-Races-2025-Advance-Notice-v1.0.pdf>
<https://sailtraininginternational.org/app/uploads/2024/08/2025-The-Tall-Ships-Races-Entry-Form.pdf>
