---
date: 2025-12-01
draft: false
title: Bestyrelsesmøde - December 2025
ShowToc: true
TocOpen: true
hidden: false
---

## Bestyrelse

- Vil vi gerne have natteravnene ned i klublokalerne?
  - De skal bare kunne drikke lidt kaffe før de går op i jomfru ane gade
  - Vi har ikke fået en officiel tilmeldelse fra kommunen endnu.
  - Det vil nok være fredag eller lørdag aften.
  - Bestyrelsen er nogenlunde enige i at det er en god ide at være med villige når kommunen spørger om dette. Vi afventer at de spørger ind til det igen.
  - [ ] Har de spurgt ind til det? - "Reminder"
- [ ] Vi skal bruge flere nøgler til klublokalet - Morten

Vi skal også huske at indkalde til årsmøde

- Onsdag d. 25'ende Februar afholdes mødet
- Vi skal indkalde mindst en måned før
- [x] Send en mail - Jeppe ✅ 2026-01-05
  - Hav udkastet til vedtægterne med
  - [x] Print udkast til vedtægts ændringer til Januar møde - Jeppe ✅ 2026-01-05
- [x] Lav en begivenhed - Jeppe ✅ 2026-01-05

Vi skal indkalde rådmænd

- Jævnfør samtalen med forvaltningen gav det mening at vi indkaldte nogle rådmænd til en samtale om alt det fede Betty laver for livet i Aalborg
  - Erik og Anders Krogman vil gerne hjælpe os med det
- Vi skal tage en snak med dem når det nye hold er kommet godt på plads. Det vil sige engang i januar/februar
  - [ ] Tilføj til Januar/Februar møde - Jeppe

Lys på broen

- Morten og Jens snakker med nogen

- [x] Forstå sagen om Freja på Bornholm - Morten & Jens ✅ 2026-01-05

Porten bliver fjernet og det vil vi gerne undgå

- [x] Tag kontakt til kommunen og få broen til at blive ved med at være aflukket (plus belysning) - Jens & Morten ✅ 2026-01-05
  - Broen bliver nok fjernet alligvel. Der bliver indsat noget sikkerhed

## Togt

Vi skal lave et skippermøde

- Finde en togtplan
- Finde skippere
- Planlægge 2026 togt
- [x] Indkald til Skippermøde over teams (Søndag 14. december kl 20) - Jens ✅ 2026-01-05

## Lodsen

Skal lodsen indgå et samarbejde med spidsgattere forening som Esben Munk er i gang med at starte.

- Det omhandler at flytte Lodsen over i den nye forening.
- Det kan give en masse muligheder for os i UniSail samt udvide vores netværk. Mega spændende.
- Det udspringer sig af at foreningen omkring Loa gerne vil skille sig af med nogle små både som de har. Der er meget arbejde ved dem og det lyder til de gerne vil fokusere på Loa.
- [x] Kontakt Esben Munk - Jens ✅ 2026-01-05
  - Hvad går det ud på?
  - Esben har tidligere gjort udtryk for at han meget gerne vil have et samarbejde med os

## Fondsøgning, Rekruttering og Hjemmeside

Vi skal have en plan for at få sendt minimum 2 ansøgninger inden udgangen af i år.

- Det er enormt vigtigt at vi kan vise Aalborg Kommune at det arbejde og fællesskab vi laver er værdig at støtte. Hvis vi får fonds tilskud kan vi med højere sandsynlighed få støtte i fremtiden

- Til kommunen om penge til mesanmasten
  - Materialepuljen hos Aalborg Kommune
  - Det tilbud Jens Bådbygger har lavet kan vi bruge igen
  - Det ligger i fondsøgnings drevet
- Til Sparekassen Danmark om penge til vedligehold
- OK

- [x] Indkald til Fondssøgning på onsdag - Jeppe ✅ 2026-01-05
  - Chips, Snacks & Pizza?

### Fondsøgning Opgaver

## Betty

Sejlads til værft

- Jens satser på 16-17 December. Vi satser på der ikke kommer frostvejr

Værft

- Planker og diverse (vi har snakket med Peter om det og det står sikkert et andet sted :) )

Sommertogter / sejladskalender

- Der bliver stablet et møde op med skipperne

### Betty opgaver

### Aptering og Træ

#### Aptering og træ Opgaver

### Motor

Nyt lænse system

- Vi vil gerne lave en skroggennemføring foran i skibet til at pumpe gråtvandstanken ud nemmere (lige nu går slangen igennem hele skibet og bliver pumpet ud, det er ikke effektivt)
- I maskinrummet skal der være en central skroggennemføring som fungerer som vandlås (det lyder mega smart og som om det virker)
- Vi vil gerne have to kirkpumper til at lænse Betty (redundans)
  - Den ene pumpe skal kunne slåes over til bestikken og den anden skal kunne slåes over til banjen. Det skal være til nødstilfælde hvor vi pludselig skal fjerne meget vand fordi der er sket et brud somewhere.

Toilet renovering

- Vi vil gerne lave en skroggennemføring til at tømme sortvandstanken når vi er meget langt fra land (det skal styres med en ventil)
- Vi vil gerne lave en sortvandstank nede i WC rummet. Fjerne skabet. Der er meget spildplads ved toilettet
- Saltvandvandhane
- Rengørings venligt
- Gør det spulevenligt

Lysmaskinen

- Morten og Jens har haft gang i lysmaskinen. De har hivet gløderørene ud af lysmaskinen for at skifte dem (Frederik mener at gløderørene typisk går i stykker på vores model). Så det burde være perfekt

#### Motor Opgaver

### Rig

#### Rig Opgaver

### Skrog udvalg

Vi vil gerne lave nogle skroggennemføringer
Vi kigger hvad der er skidt og godt når Betty kommer op

### El og Elektronik

Vi vil gerne opgradere skillerelæet

#### El Opgaver

- [x] Tilføj til Trello at vi kan lave en antennetest til lyngby radio - Jeppe ✅ 2026-01-05
- [ ] Spørg Hans Ebert ind til VHF hvis vi løber i en mur - Jeppe
