---
date: 2025-04-07
draft: false
title: April 2025
ShowToc: true
TocOpen: true
---

## Værft update

Peter skifter plankerne i uge 16 (påskeugen) og så burde Betty være klar til at sejle hjemad igen weekenden efter i uge 17.
Vi regner med at broen bliver færdig lidt efter vi er kommet hjem. I mellemtiden vil vi ligge inden for afskærmelsen for at undgå at nogen fjerner fortøjningerne langs havnekanten.

## lodsen

Lodsen er en meget fin båd med en ivrig ejer som har passet rigtig godt på den men desværre ikke kan holde den længere af personlige årsager.
Morten Rise, Bo og Tommy var ovre og kigge på den og var vældig imponeret . Det er et skib til 35.000 som var i god stand jævnfør Morten Rise.

Hvis vi køber den vil vi gerne kunne sejle øresund på langs med den (anden weekend i august 8-10 august)

### Hvordan har skibet det?

- Alt skal slibes ned (maling og lak)
- lakeres og males forfra
- Fugerne i dækket (hej Mads)
- Der skal monteres en mast - der er en mastekran tæt
- Den skal rigges op

Hvis vi har nok varmeblæsere burde det ikke være særlig svært det er mest fugearbejdet der er svært.

- Få en bådbygger til at kigge den igennem
- Udfør vedligeholds arbejdet
- Fest

### Hvordan har motoren det?

- Den kan ikke starte lige nu men 2 fra værftet sagde den har det fint og at den kører rigtig rigtig godt. ?måske 63? hestekræfter.

### Hvordan har beklædning og madrasser osv det?

- Vi tror skummet er fint men der skal nok nyt stof på.
- [ ] Der er et projekt til folk med symaskineinteresser!

### Hvordan har elektronik det?

- Der er en eller anden plotter.
- Vi kan bare bruge en telefon eller et søkort.
- Vi har i hvert fald 1 ekstra håndholdt VHF radio som kan oplades på Lodsen.

### Vedligehold

Det kunne være hen over en uge hvor et sæt studerende kunne sætte tid af til det. Det er en enormt hyggelig havn. I øvrigt må Lodsen ligge gratis i Holbæk havn. **Skriv gerne hvis du er interesseret!!!**

- [ ] Kontakt Bettys medlemmer i københavn - Morten Rise
- [ ] Vi skal finde en tovholder på Lodsen

Det kunne også være at sejle den til Aalborg så vi kan arbejde løbende på den og øve os i at sejle med den.

Vi kan altid købe den og sælge den igen.

- [ ] Man bør tage kontakt til skibsbevaringsfonden igen og høre om den kan blive en del af det

- [ ] Vi skal have styr på forsikring. PT har ejeren en forsikring ind til hans medlemskab i TS stopper. Vi laver en aftale med ham om hvornår vi officielt overtaget så vi kan have forsikring klar.

Om vinteren plejer den at ligge i vandet. Den skal nok bare lægge det samme sted som Betty. Måske ved Bones medmindre det er for voldsomt vejr i vintermånederne. Måske kunne man sejle den om bag Loa eller et andet sted hvis man ved der kommer en storm.

### Alt det officielle

Vi skal være sikre på at vores gæld ikke bliver for stor. Så vi ikke bliver "teknisk insolvent" (mere gæld end man har aktiver).

- [ ] Morten lund skal gerne få styr på regnskabet og om vi er "teknisk insolvent"

Vi vil nok gerne have at Lodsen er en del af UniSail og ikke en ny forening.

### Valget om at købe

Vi syntes i bestyrelsen at der er nok som taler for at købe båden. Så derfor købes den.

Vi aftaler med Lasse som ejer båden hvordan og hvorledes.

Vi vil have et møde med foreningen om hvordan vi får det hele op og køre før vi underskriver færdigt.

- [ ] Vi udsender en indkaldelse hurtigst muligt - Frederik "Betty lodsen møde med hele foreningen - Morten køber sandwiches fra Techcollege"

## Havneplads

Vi har fået lov til at ligge foran bones for 11.115 kr årligt.

- [x] Betaling af pladsen bør tilføjes som en opgave til fondssøgning - Jeppe Givskud
- [ ] Vi vil gerne få af vide om Lodsen også kan ligge der - Morten Rise

## Sponsorat

Vi har modtaget 100.000 kr fra vækstpuljen som er en fond under Norlys.

Beløbet overføres til den anviste konto senest den 14. april 2025.

Pengene skal gå til værft projekt

For at gøre projektet så åbent som muligt er det bleven kaldt for Fremtidens Studenter Træskib, og fokuseret på at der er dele af vedligholdelsen på Betty som os medlemmer ikke har evnerne til selv.

- note fra norlys: "Vi gør opmærksom på, at vi ikke indberetter donationer til SKAT. Eventuelle skattemæssige forhold er Norlys Vækstpulje uvedkommende".
- Mediekit til hvordan vi formidler til omverdenen omkring modtagelsen fondsmidlerne.
- Norlys vil gerne stille repræsentanter til rådighed hvis vi afholder en “indvielse” eller “afslutning” af projektet.
- Vi kan kontakt norlys på <vaekstpulje-pr@norlys.dk>.
- evt. kan vi få et lille messing skilt kan modtages og sættes på betty? Det kunne vi godt tænke os.

Jeg vedhæftede tilbudet fra Ålbæk værft som eksempel på de ting vi ikke selv kan fikse, men som skal fikses af et værft.

## Vedtægtsændring jævnfør svar fra kommunen

Giver det mening at beholde vedtægterne som de er? Så skal vi behandle ansøgninger af "ikke studerende"

- Nej men vi skal finde ud af at overholde vores vedtægter.
- Det vil sige at vi skal kunne dokumentere godkendelse af medlemmer som ikke er studerende.
- Proceduren vil være at forhåndsgodkende nye medlemmer og så drøfte det til bestyrelsesmøderne hvor de kan blive behandlet.

- [ ] Jens skal få det til at spille

## Idrætsmødet trænersamlingen

Et event for frivillige foreninger. Der er en række taler som måske kunne være til gavn for vores forening og det er gratis.

``` md
Dato: Tirsdag den 29. april 2025

I er velkommen fra kl. 15.30 
Der bydes velkommen kl. 16.30 
Vi siger tak for i aften kl. 21.00

Sted: Aalborg Kongres- og Kulturcenter
```

Amanda og Jeppe er meldt til. Andre må også gerne komme <https://conferencemanager.events/idraetsmoedet-traenerledersamling>

## Møde med kommunen om lokaler

Kommunen har lokaler under Limfjordsbroen som vi måske kan få lov til at låne
Vi har haft møde med Anders Kromand og Erik Kristensen om lokalet som var positive.

Det må ikke være et værksted men vi må gerne være her

De vil gerne godkende malingen og sådan store indgreb i lokalerne. Vi må gerne pille gulvtæppet af og male gulvet. Så vil de også gerne give materialer

Hvad er vores behov?

- Mødelokale
- Opbevaring. Ikke noget som fylder det hele da det skal bruges engang imellem til andre formål.

 1. Team tvilling bruger nogle gange lokalerne.

- Det er løbere med handicappede og de skal bruge pladsen til at flytte den handicappede fra deres kørestol over til løbecyklerne. Deres pladsbehov handler om hvor mange der løber. Det kan godt være en del.
- [ ] Vi mødes med Team tvilling og aftaler hvor meget plads de har brug for på gulvet
- Vi kan sikkert sagtens afbryde vores aktivitet hvis de

 2. Street basket

- Kommer om sommeren og har nogle stole til at stå bagved og et rum til udstyr.

 3. Kanonlauget

- Er i nogle andre lokaler som vi ikke rigtig kommer i kontakt med. Det er blandt andet ovenpå.
- **Man må ikke gå ovenpå**

 4. 1000fryd

- De har nogle højtalere og sådan lidt til at stå som bliver fjernet.
- De laver koncerter hernede og derfor skal vi kunne ryde lokalet.
- Det vil sige at vi skal kunne pakke møblerne væk. Yderligere skal alt farligt værktøj kunne skærmes væk fra fulde mennesker.
- Det drejer sig om meget få koncerter

Vi skal have det til at passe ind med de andre organisationer

- [ ] Der kommer en mail-liste?

Vi skal overveje at værdigenstande som skruemaskiner og sådan noget nok bør låses en smule væk. Bare så det ikke kan tages fat i super nemt. Så sådan nogle ting som andre godt kunne bruge. Men sådan noget som sejl kan vi sikkert sagtens have uden der sker noget

Vi må gerne udsmykke lokalet men det skal være sådan at de andre foreninger stadig føler sig velkommen så det også føles som deres lokaler.

2m x 1.9m x 0.45 m til et skab der kan låses

20204539 - Mathias til når vi laver ulykker hernede og skal bruge en voksen

### Projekter hernede

Installationsprojekter som kræver en uddannelse. Elektriker eller vvs eller sådan noget vil de selv stå for.

Måske må vi lave opbevaring i vestsiden af bygningen og lægge nogle plader over de rør som går der nu.

- Så skal der også føre noget andet udluftning

### Pris

Kommunen har en fast pris på 125 kr pr. kvadratmeter. Der er ca 20 kvadratmeter og vi skal dele det så cirka 1250 kr pr år.

## Søkredsens HF radio

Søkredsen har på et bestyrelsesmøde diskuteret vores forespørgsel på at købe deres gamle mesanmast og deres gamle HF radio. De ønsker ikke at sælge os nogle af delene.

## Tilskud til liggeplads

Aalborg Kommune har afsøgt alle muligheder, og det er ikke indenfor rammen af deres muligheder at betale vores havneplads for os. Så i stedet skal udgiften af den ind arbejdes i vores budget og dermed dækkes af en ansøgning om driftstilskud.

- [ ] Fondssøgning - Malene
- [ ] Vi skal ha revideret vores budget - Morten og Frederik

## Bettys stand til sommer

### El er ikke helt overskueligt

- Vi har en udfordring i designet hvor starterledningerne bliver ret lange (6 meter hver vej fra starterbatterier og 4 meter fra forbrugsbatterierne)

![Eldesign](/img/BettyElektricitet2025April.jpg)

### Motor

- Motor mangler at lave service
- Udvalget vil gerne flytte gråtvands pumpen ned i maskinrummet og så bruge en macerator pumpe ned til gråtvands tanken (ligesom den på sortvandstanken (altså med blender)).
- Lænsepumperen på motoren skal have skiftet impeller
- Alle pumper skal afprøves
- Lysmaskinen lægger 260V ud i elnettet
- [ ] Vi skal have et møde med Hjalte og elholdet

### Træ

Vi vil gerne have en nødluge i forskibet

- [ ] Morten tager fat i Jens bådbygger om han har tid til at lave den på den her side af sommerferien

Vi skal have fikset lågen ned til banjen

- Apteringsholdet kan måske overtage den opgave

- [ ] Indkald arbejdsholdene til næste bestyrelsemøde - Frederik
